臺灣南投地方法院民事判決
110年度訴字第296號
原      告  劉紘瑋  
訴訟代理人  呂秋𧽚律師
複  代理人  王弘熙律師
被      告  廖祐辰  
訴訟代理人  吳常銘律師
上列當事人間損害賠償事件，本院於民國110年11月30日言詞辯
論終結，判決如下：
    主  文
被告應給付原告新臺幣參拾萬元，及自民國一百一十年十月二十
四日起至清償日止，按週年利率百分之五計算之利息。
原告其餘之訴駁回。
訴訟費用由被告負擔十分之三，餘由原告負擔。
本判決第一項得假執行；但被告如以新臺幣參拾萬元為原告預供
擔保，得免為假執行。
原告其餘假執行之聲請駁回。
    事實及理由
一、原告主張略以：原告與訴外人林玉子於民國105年4月5日結
    婚，育有2子，婚姻關係存續中。被告知悉前開婚姻關係存
    在，仍於前開婚姻關係存續期間之110年1月起，與林玉子頻
    繁聯絡及出遊，於同年3月至5月期間，與林玉子在車上或屋
    中接吻及發生性行為；被告所為，已侵害原告配偶權，致原
    告受有精神上損害。爰依民法第184條第1項、第195條第1、
    3項規定，提起本件訴訟，並聲明：被告應給付原告新臺幣
    （下同）100萬元，及自起訴狀繕本送達翌日即110年10月24
    日起至清償日止，按週年利率百分之5計算之利息；願供擔
    保，請准宣告假執行。
二、被告抗辯略以：其固知悉原告與林玉子間有婚姻關係存在，
    仍於110年4月至5月期間，與林玉子交往及發生性行為；惟
    所為性行為，次數未逾5次，且未違反林玉子意願。其前開
    所為，固已故意侵害原告配偶權，然原告請求賠償金額過高
    。並聲明：原告之訴及假執行之聲請均駁回；如受不利判決
    ，願供擔保，請准宣告免為假執行。
三、本院之判斷：
  ㈠按因故意或過失，不法侵害他人之權利者，負損害賠償責任
    ；故意以背於善良風俗之方法，加損害於他人者亦同，民法
    第184條第1項定有明文。不法侵害他人之身體、健康、名譽
    、自由、信用、隱私、貞操、或不法侵害其他人格法益而情
    節重大者，被害人雖非財產上之損害，亦得請求賠償相當之
    金額；不法侵害他人基於父、母、子、女或配偶關係之身份
    法益而情節重大者，被害人雖非財產上之損害，亦得請求賠
    償相當之金額，同法第195條第1項、第3項均有明定。次按
    夫妻間互守誠實，係為確保其共同生活之圓滿安全及幸福之
    必要條件，故應認配偶間因婚姻契約而互負誠實之義務，倘
    配偶之一方行為不誠實，破壞共同生活之圓滿安全及幸福者
    ，即為違反因婚姻契約之義務而侵害他方之權利（最高法院
    55年度台上字第2053號判決意旨參照），是以，侵害配偶權
    之行為，並不以配偶一方與第三人有通姦行為為限，倘配偶
    一方與第三人間有逾越普通朋友通常社交行為分際之往來，
    而逾社會一般通念所能容忍之範圍，而對配偶他方不誠實，
    達破壞婚姻共同生活之圓滿安全及幸福之程度，即足當之。
    復按請求慰藉金之賠償，其核給之標準，須斟酌雙方之身分
    、資力、加害程度、身體健康影響程度、精神痛苦程度、其
    他各種情形，以核定相當之數額。且所謂「相當」，應以實
    際加害情形及被害人之身分、地位與加害人之經濟情況等關
    係定之（最高法院47年度台上字第1221號、51年度台上字第
    223號、76年度台上字第1908號、86年度台上字第3537號、8
    9年度台上字第1952號判決意旨參照）。
　㈡經查：　
　⒈原告主張其與林玉子於105年4月5日結婚，育有2子，婚姻關
    係存續中。被告知悉前開婚姻關係存在，仍於前開婚姻關係
    存續期間之110年4月至5月期間，與林玉子交往及發生5次性
    行為等事實，為被告所自認（見本院卷第234、239頁），復
    有原告及林玉子之戶籍謄本、被告與林玉子間之LINE對話紀
    錄等件在卷可稽（本院卷第至26至198、217頁），堪信為真
    實。原告主張被告於前開期間，與林玉子有接吻行為之事實
    ，為被告所未爭執，復衡以被告於前開期間，既有與林玉子
    交往之事實，則有接吻行為，應與常情無違，亦堪信為真實
    。
　⒉至原告主張被告知悉前開婚姻關係存在，仍於前開婚姻關係
    存續期間之110年1月起，與林玉子頻繁聯絡及出遊，於同年
    3月間，與林玉子在車上或屋中接吻及發生性行為等等，為
    被告所否認；按當事人主張有利於己之事實者，就其事實有
    舉證之責任，民事訴訟法第277條本文定有明文，是就「被
    告有前開行為存在、前開行為已達於侵害原告配偶權之程度
    」等權利發生要件事實，應主張侵權行為損害賠償請求權存
    在之原告負舉證責任；惟原告就此部事實，未能提出足使本
    院信為真實之相關證據，尚難採為真實。
　⒊基上，被告知悉原告與林玉子間有婚姻關係存在，於前開婚
    姻關係存續期間之110年4月至5月期間，仍與林玉子交往、
    接吻、發生性行為，已認定如前；被告前開所為，屬故意不
    法侵害原告配偶權之舉，及故意違背於善良風俗之方法，亦
    為被告所自認（見本院卷第234頁），應堪認定。原告因配
    偶權被侵害，自會受有精神上相當之痛苦甚明。從而，被告
    前開所為，乃不法侵害原告之配偶權，及故意以背於善良風
    俗之方法，加損害於原告，揆諸前揭規定，應負損害賠償責
    任。
　⒋衡以被告為高中畢業，從事保險業務員工作，每月收入約2萬
    元，名下無不動產等身分及經濟狀況，業經其自陳明確（見
    本院卷第240頁）。再審酌被告係在知悉原告與林玉子間婚
    姻關係存續之主觀認知下，以與林玉子接吻及發生5次性為
    之客觀方式，對原告配偶權為侵害；暨考量原告係在與林玉
    子間婚姻關係存續約為5年、育有2子之情況下，遭被告侵害
    配偶權；可徵原告所受精神上之痛苦，當屬非微。足認原告
    因受有精神上之痛苦，得請求賠償之金額，應以30萬元為相
    當。
　㈢按給付無確定期限者，債務人於債權人得請求給付時，經其
    催告而未為給付，自受催告時起，負遲延責任。其經債權人
    起訴而送達訴狀，或依督促程序送達支付命令，或為其他相
    類之行為者，與催告有同一之效力，民法第229條第2項定有
    明文。遲延之債務，以支付金錢為標的者，債權人得請求依
    法定利率即週年利率百分之5計算之遲延利息，民法第233條
    第1項本文、第203條亦有明文。經查：原告對被告之損害賠
    償債權，核屬無確定期限之給付，既經原告起訴，而起訴狀
    繕本於110年10月13日寄存送達被告（見本院卷第211頁），
    被告迄未給付，當應負遲延責任，故原告聲明請求自110年1
    0月24日起至清償日止，按週年利率百分之5計算之法定遲延
    利息，洵屬有據。
四、綜上所述，原告依侵權行為之法律關係，請求被告應給付30
    萬元，及自110年10月24日起至清償日止，按週年利率百分
    之5計算之利息，洵屬正當，應予准許。逾此範圍之請求，
    尚屬無據，應予駁回。
五、本件原告勝訴部分，所命給付未逾50萬元，依民事訴訟法第
    389條第1項第5款規定，應依職權宣告假執行，原告聲請供
    擔保准予假執行，核無必要；又依同法第392條第2項規定，
    依聲請准被告於供相當擔保，得免為假執行。至原告敗訴部
    分，其假執行之聲請，因訴之駁回而失所依附，尚乏依據，
    應併予駁回。
六、本件事證已臻明確，兩造其餘攻擊防禦及證據調查，均與本
    案之判斷不生影響，爰毋庸一一審酌論列，併此敘明。
七、訴訟費用負擔之依據：民事訴訟法第79條。
中　　華　　民　　國　  111　  年　  1  　月  　20  　日
                  民事第二庭法　官  葉峻石
以上正本係照原本作成。
如對本判決上訴，須於判決送達後20日內向本院提出上訴狀。如
委任律師提起上訴者，應一併繳納上訴審裁判費。
中　　華　　民　　國　  111　  年　  1  　月  　20  　日
                            書記官  沈柏樺